# 求问关于预计负债的问题

提问人：wx_62c6ca255eb5 时间：2022-07-07 20:00:16
想请教一下，去年审计调整 借：营业外支出 600 万，贷：预计负债 600 万，未决诉讼相关
今年借：年初RE 600万，但法务预计今年赔偿款只有 120 万，贷：预计负债 120 万 剩下的再贷营业外支出 480 万
这么调整之后营业外支出变成了负数，这种情况该如何进行正确的调整？

回答人：chenyiwei
首先应排除前期 600 万元的预计负债确认存在差错。在排除前期差错的前提下，本期转回预计负债的影响应贷记本期的营业外支出。如果由此导致本期营业外支出出现负数的，也可以贷记本期的营业外收入。这并不是一个原则性问题。